【裁判字號】    99,易,925
【裁判日期】    990520
【裁判案由】    竊盜等
【裁判全文】
臺灣板橋地方法院刑事判決               99年度易字第925號
公  訴  人  臺灣板橋地方法院檢察署檢察官
被      告  庚○○
上列被告因竊盜等案件，經檢察官提起公訴（98年度偵字第3427
1 號），而被告於準備程序中對被訴之事實為有罪陳述，本院裁
定行簡式審判程序，並判決如下：
    主  文
庚○○竊盜，處拘役參拾日，如易科罰金，以新台幣壹仟元折算
壹日；又共同竊盜，處拘役參拾日，如易科罰金，以新台幣壹仟
元折算壹日；又共同損壞他人之小客車右前車窗玻璃，處拘役貳
拾日，如易科罰金，以新台幣壹仟元折算壹日；又共同竊盜處拘
役肆拾日，如易科罰金，以新台幣壹仟元折算壹日；又共同竊盜
，處拘役參拾日，如易科罰金，以新台幣壹仟元折算壹日；又共
同意圖為自己不法之所有，以不正方法由自動付款設備取得他人
之物，處拘役參拾日，如易科罰金，以新台幣壹仟元折算壹日；
又共同竊盜，處拘役參拾日，如易科罰金，以新台幣壹仟元折算
壹日；又共同竊盜，處拘役參拾日，如易科罰金，以新台幣壹仟
元折算壹日；又共同攜帶兇器竊盜，處有期徒刑陸月，如易科罰
金，以新台幣壹仟元折算壹日，扳手壹支、安全帽壹頂、口罩壹
個均沒收；又共同行使變造機車車牌，足生損害於公眾及他人，
處拘役貳拾日，如易科罰金，以新台幣壹仟元折算壹日，數字「
九」貼紙壹張沒收。應執行有期徒刑陸月，拘役玖拾日，如易科
罰金，均以新台幣壹仟元折算壹日，扳手壹支、安全帽壹頂、口
罩壹個、數字「9」貼紙壹張均沒收。
    事  實
一、庚○○意圖為自己不法之所有，於民國98年6 月30日上午7
    時20分許，在臺北縣鶯歌鎮○○路407 、411 號之7-11便利
    超商前，以徒手扳開戊○○使用之車號XYQ-972 號重型機車
    座墊後，竊取置放在內之手機1 支、荷蘭銀行信用卡1 張、
    永豐銀行金融卡1 張、MP3 、悠遊卡1 張、健保卡1 張、現
    金新臺幣（下同）2,000 元，得手後逃逸。
二、庚○○與蕭震寰（另案由台灣板橋地方法院檢察署通緝中）
    共同基於意圖為自己不法所有之犯意聯絡，先後共同為下列
    竊盜行為：
  (一)於民國98年7月13日8時20分許，與蕭震寰至臺北縣三峽鎮○○路180號前，由蕭震寰以徒手扳開王玉伶使用之車號5HV-
    935號重型機車座墊後，竊取置放在內之長方形側肩包（內
    有i-pod1個、隨身碟1個、i-phone），庚○○則在旁把風，
    得手後2人旋即逃離現場。
  (二)於98年9月2日7時55分許，與蕭震寰至臺北縣樹林市○○路○
    段156號旁，2人共同基於毀損之犯意，由蕭震寰以徒手破壞
    停放在上址張李彩鑾所有、現由甲○○使用之車號0377-EM
    號自用小客車右前車窗玻璃，進入該車竊取車內之現金數千
    元、隨身碟數個、創見錄音筆、寶格麗皮夾、生活工廠粉紅
    色包包、面額共1萬0,800元之消費卷27張、提款卡、信用卡
    、健保卡、汽機車駕照、sony ericssonw585手機、存摺4本
    、印章3 個、i-cash卡（內有儲值現金，使用時認卡不認人
    ，等同流通貨幣）、摩斯漢堡卡00000000000000 00 、悠遊
    卡（卡號：00000 00000 ），庚○○則在旁把風，得手後隨
    即逃離現場。嗣庚○○並持上開竊得之i-cash卡，於98年9
    月11日凌晨0 時36分許，至臺北縣三峽鎮之統一超商峽光門
    市消費。
  (三)於98年10月6 日上午11時30分許，與蕭震寰至臺北縣三峽鎮
    ○○路、國光街口，由蕭震寰以徒手扳開乙○○使用之車號
    J7S-078 號重型機車座墊後，竊取置放在內之眼鏡、手機2
    支、相機、身分證件、健保卡、合作金庫銀行提款卡、彰化
    商業銀行提款卡、聯邦商業銀行信用卡、玉山銀行信用卡、
    存摺、印章、現金4 萬7,250 元，庚○○則在旁把風，得手
    後2 人旋即逃離現場。庚○○、蕭震寰復共同基於意圖為自
    己不法所有之犯意聯絡，於同日上午11時44分許，持竊得之
    上開乙○○之提款卡，前往臺北縣三峽鎮○○路與中華路口
    之7-11便利超商之自動提款機，接續輸入密碼，以此之不正
    方法，使該自動付款設備辨識系統對於真正持卡人之判別錯
    誤，而接續交付現金2 萬元、1,000 元。
  (四)於98年12月5 日下午1 時許，與蕭震寰至臺北縣三峽鎮○○
    路2 號前，由蕭震寰以徒手扳開丙○○使用之重型機車座墊
    後，竊取置放在內之身分證、汽車駕照、機車駕照、郵局金
    融卡、合作金庫金融卡、花旗銀行信用卡、國泰世華銀行信
    用卡、英文翻譯機、sony ericsson w550手機1 支、編織包
    1 個、現金1,100 元，庚○○則在旁把風，得手後2 人旋即
    逃離現場。
  (五)於98年12月8 日上午8 時15分許，與蕭震寰至臺北縣鶯歌鎮
    ○○○路154 號全家便利超商前，由蕭震寰以徒手扳開丁○○使用之車號M5P-812 號重型機車座墊後，竊取置放在內之
    手提包1 個（內有第一銀行提款卡1 張、郵局提款卡1 張、
    身分證1 張、機車駕照1 張、現金2,500 元），庚○○則在
    旁把風，得手後2 人旋即逃離現場。
  (六)於98年12月8 日晚上6 時許，與蕭震寰至臺北縣板橋市○○
    路○ 段365 巷12號前，由庚○○、蕭震寰共同以足供兇器使
    用之扳手1 支，將螺絲卸下後，竊取己○○使用之車號133-
    BLY 車牌1 面，得手後逃逸。復為逃避追緝，而共同基於行
    使變造特種文書之犯意連絡，於98年12月12日上午，在臺北
    縣樹林市○○路362 號10樓，將前開車牌號碼，以數字「9
    」之貼紙1 張，變造為139- BLY號後，隨即於同日中午，在
    上址地下室，換掛至庚○○使用之車號633-CY L重型機車上
    後，與蕭震寰共同騎乘上開換掛車牌之機車在道路上而行使
    之，足生損害於監理機關管理車籍之正確性。嗣於同年月12
    日晚上7 時30分許，庚○○、蕭震寰共騎上開換掛車牌之機
    車，行經臺北縣三峽鎮○○路38號前時，為警發覺而當場查
    獲庚○○，並當場扣得扳手1 支、作案用安全帽1 頂、作案
    用口罩1 個、供變造車牌之數字「9 」貼紙1 張，蕭震寰則
    趁隙逃逸。
三、案經甲○○、乙○○、丁○○訴由臺北縣政府警察局三峽分
    局移請臺灣板橋地方法院檢察署檢察官偵查起訴。
    理  由
一、訊據被告對於上揭事實坦承不諱，核與證人即告訴人甲○○
    、乙○○、丁○○於警詢時及偵查中之指訴及證人戊○○、
    王玉伶、丙○○、己○○、蘇哲毅分別於警詢時及偵查中之
    證述之情節相符，並有贓物認領保管單1 紙、臺北縣政府警
    察局車輛尋獲電腦輸入單1 紙（己○○）、失車完整鍵個別
    查詢作業單1 紙（見偵查卷第40、42頁）、扣案物照片6 張
    （見偵查卷第35至37頁）、告訴人乙○○所有之彰化銀行帳
    戶往來明細1 紙（見偵查卷第33頁）、被告作案時之監視錄
    影翻拍照片5 紙（見偵查卷第28至32頁）在卷可稽，事證已
    甚明確，被告犯行堪以認定。
二、核被告所為，係犯刑法第216條、第212條之行使變造特種文
    書罪、同法第320條第1項之普通竊盜罪、同法第321條第1項
    第3 款之攜帶兇器竊盜罪、同法第339 條之2 第1 項之詐欺
    取財罪、同法第354 條之毀損罪。被告變造車牌號碼之低度
    行為，為行使之高度行為所吸收，不另論罪。被告庚○○與
    蕭震寰就犯罪事實欄二所載之犯行，有犯意之聯絡及行為之
    分擔，均為共同正犯。被告就犯罪事實欄所載之犯行，犯意
    個別，行為互殊，應予分論併罰。爰審酌被告犯罪之動機、
    目的、手段、所生危害、犯罪後坦承犯行態度尚佳等一切情
    狀，分別處如主文所示之刑，併均諭知易科罰金之折算標準
    ，及就所處拘役部分定其應執行之刑，以資懲儆。扣案之扳
    手1 支、安全帽1 頂、口罩1 個、數字「9 」之貼紙1 張，
    均為被告所有，供本件犯罪所用之物，均應依法宣告沒收。
據上論斷，應依刑事訴訟法第273 條之1 第1 項、第299 條第1
項前段，刑法第320 條第1 項、第321 條第1 項第3 款、第216
條、第212 條、第339 條之2 第1 項、第354 條、第41條第1 項
前段、第51條第6 款、第38條第1 項第2 款，刑法施行法第1 條
之1第1項、第2 項前段，判決如主文。
本案經檢察官黃佳權到庭執行職務。
中    華    民    國    99    年    5     月    20    日
                  刑事第六庭    法  官  胡堅勤
上列正本證明與原本無異。
如不服本判決，應於判決送達後10日內敘明上訴理由，向本院提
出上訴狀 (應附繕本) ，上訴於臺灣高等法院。其未敘述上訴理
由者，應於上訴期間屆滿後20日內向本院補提理由書「切勿逕送
上級法院」。
                                書記官  梁宜庭
中    華    民    國    99    年    5     月    20    日
附錄本案論罪科刑法條全文：
中華民國刑法第212條
（偽造變造特種文書罪）
偽造、變造護照、旅券、免許證、特許證及關於品行、能力服務
或其他相類之證書、介紹書，足以生損害於公眾或他人者，處1
年以下有期徒刑、拘役或3百元以下罰金。
中華民國刑法第216條
（行使偽造變造或登載不實之文書罪）
行使第 210 條至第 215 條之文書者，依偽造、變造文書或登載
不實事項或使登載不實事項之規定處斷。
中華民國刑法第320條
（普通竊盜罪、竊佔罪）
意圖為自己或第三人不法之所有，而竊取他人之動產者，為竊盜
罪，處5  年以下有期徒刑、拘役或 5 百元以下罰金。
意圖為自己或第三人不法之利益，而竊佔他人之不動產者，依前
項之規定處斷。
前二項之未遂犯罰之。
中華民國刑法第321條
（加重竊盜罪）
犯竊盜罪而有左列情形之一者，處 6 月以上、 5 年以下有期徒
刑：
一、於夜間侵入住宅或有人居住之建築物、船艦或隱匿其內而犯
    之者。
二、毀越門扇、牆垣或其他安全設備而犯之者。
三、攜帶兇器而犯之者。
四、結夥三人以上而犯之者。
五、乘火災、水災或其他災害之際而犯之者。
六、在車站或埠頭而犯之者。
前項之未遂犯罰之。
中華民國刑法第339條之2
（違法由自動付款設備取得他人之物之處罰）
意圖為自己或第三人不法之所有，以不正方法由自動付款設備取
得他人之物者，處 3 年以下有期徒刑、拘役或 1 萬元以下罰金
。
以前項方法得財產上不法之利益或使第三人得之者，亦同。
中華民國刑法第354條
（毀損器物罪）
毀棄、損壞前二條以外之他人之物或致令不堪用，足以生損害於
公眾或他人者，處 2 年以下有期徒刑、拘役或 5 百元以下罰金
。

司法院資訊處製作；財團法人民間司法改革基金會備份。
